【裁判字號】    90,易,140
【裁判日期】    900423
【裁判案由】    竊盜
【裁判全文】
臺灣台中地方法院刑事判決                九十年度易字第一四Ｏ號
    公  訴  人  臺灣台中地方法院檢察署檢察官
    被      告  乙○○
右列被告因竊盜案件，經檢察官提起公訴（八十九年度偵字第一九八Ｏ六號），本院
判決如左：
    主      文
乙○○竊盜，處拘役伍拾日，如易科罰金以佰元折算壹日。
扣案之鑰匙一把沒收。
    事      實
一、乙○○於民國八十九年十月二十日下午六時許，在台中市○○區○○路與五權西
    路交岔口旁，見甲○○所管領使用之車號ＭＡＱ－三八一號機車停於該處，竟意
    圖為自己不法之所有，央請不知情之鎖匠將該機車啟動及配製鑰匙一把後，予以
    竊取後供己騎乘之用。嗣於八十九年十月二十一日上午十時十分許，在台中市○
    ○路與向上路口為警查獲，並扣得乙○○所有供犯罪所用之鑰匙一把。
二、案經台中市警察局移送臺灣台中地方法院檢察署檢察官偵查起訴。
    理      由
一、訊據被告乙○○矢口否認右揭犯行，辯稱：其鄰居綽號「阿彰」者，有一部相類
    似的機車，「阿彰」曾經告知可去騎他的機車，其以為ＭＡＱ－三八一號機車就
    是「阿彰」的機車，才找鎖匠開鎖後騎用云云。然查：右揭事實，業據被害人甲
    ○○於警訊時指訴綦詳，並有贓物認領保管單一份、機車照片一張、車輛竊盜車
    牌失竊個別查詢報表－查詢車輛認可資料一份附於偵查卷可稽，復有扣案之鑰匙
    一把可資佐證。被告於警訊時供稱：「．．阿彰的男子在約一年半以前，向我告
    知他有一輛機車放在台中市○○區○○路與五權西路口附近，若我要使用可以去
    牽來使用」、「（他有無告知你該車號？）沒有」等語，嗣於本院審理時供稱：
    「（阿彰有無告訴你該車的車號？）有，但是我忘記了」、「．．他有把車子的
    鑰匙給我，但我丟了」、「他說車子要給我使用」、「（阿彰有無把行照交給你
    ？）沒有」、「（你與阿彰認識多久？）大概碰過十次面」、「（阿彰做什麼工
    作，自由業，沒有固定工作」等語，則被告與其所稱「阿彰」者之交情並非熟稔
    ，該「阿彰」者豈會輕易將機車交付給被告使用？且被告先則供稱該「阿彰」者
    未告知其機車車號，於本院審理時又供稱該「阿彰」者有告知其機車車號，其前
    後之供述亦有不一；又縱使該「阿彰」者在事發一年半前，曾告知被告該機車車
    號並將機車鑰匙交付給被告，被告應無不將該機車騎回使用，而任憑棄置長達一
    年半之理；且棄置一年半之機車與尚在管領使用中之機車，其新舊與清潔程度均
    極易分別，被告應不致於誤認，凡此均足徵被告確係故意竊取被害人之機車，允
    無疑義。查被告竊取被害人之機車一輛，其有為自己不法所有之意圖。被告之所
    辯無非卸飾之詞，不足採信，事證明確，其犯行洵堪認定。
二、核被告所為，係犯刑法第三百二十條第一項之竊盜罪。查被告行為後，刑法第四
    十一條業於九十年一月十日修正公布，並於同年月十二日生效，其中第一項關於
    得易科罰金之罪，修正為最重本刑為五年以下有期徒刑以下之刑之罪，是本件被
    告所犯之竊盜罪，係屬得易科罰金之罪名，修正後之規定自較修正前之舊法有利
    於被告，依刑法第二條第一項前段之規定，應適用裁判時之法律即修正後之規定
    。爰審酌被告犯罪之動機、目的、手段、其品性及智識程度、犯罪所生之損害及
    被告犯罪後之態度等一切情狀，量處如主文所示之刑，並諭知易科罰金之折算標
    準。扣案之鑰匙一把，係被告所有供犯罪所用之物，此據被告於本院審理時供述
    明確，應依刑法第三十八條第一項第二款之規定宣告沒收。
據上論斷，應依刑事訴訟法第二百九十九條第一項前段、刑法第二條第一項前段、第
三百二十條第一項、第四十一條第一項前段、第三十八條第一項第二款、罰金罰鍰提
高標準條例第一條前段、第二條，判決如主文。
中    華    民    國      九十      年        四      月      二十三    日
                                    臺灣台中地方法院刑事第七庭
                                        法  官  簡源希
右正本證明與原本無異。
如不服本判決，應於判決送達後十日內向本院提出上訴狀，上訴於臺灣高等法院臺中
分院( 須附繕本 )。
                                        書記官
中    華    民    國      九十      年       四      月     二十四      日
附錄論罪科刑法條：
刑法第三百二十條第一項：意圖為自己或第三人不法之所有，而竊取他人之動產者，
                        為竊盜罪，處五年以下有期徒刑、拘役或五百元以下罰金
                        。


司法院資訊處製作；財團法人民間司法改革基金會備份。
